臺灣苗栗地方法院刑事判決　　　　　　　　　　　　　九十一年度易字第二二四號
　　公　訴　人　臺灣苗栗地方法院檢察署檢察官
　　被　　　告　己○○
右列被告因竊盜等案件，經檢察官提起公訴（九十一年度偵字第五四二號、第七三九
號），本院判決如左：
    主  文
己○○竊盜，累犯，處有期徒刑捌月；又竊盜，累犯，處有期徒刑參月。應執行有期
徒刑拾月。
    事  實
一、己○○前因竊盜案件，經法院判處有期徒刑六月確定，甫於民國九十年五月二日
    執行完畢，仍不知悔改。復意圖為自己不法之所有，於九十年十一月二十四日二
    十一時後之同月間某日，在苗栗縣三灣鄉內灣村水頭屋河堤處，竊取辛○○所有
    之牌照號碼ＧＲ９－九０七號重型機車（按該車原於同年十一月二十四日二十一
    時許，在頭份鎮○○里○○○路七十四號處，為不詳之人所竊，並懸掛丁○○所
    有、於八十九年七月十五日十八時許，在南庄鄉南富村四灣白雲寺前失竊之ＭＸ
    Ｙ－八一六號號牌，後放置於三灣鄉內灣村水頭屋河堤處），得手後留供己用，
    嗣於九十一年二月一日零時二十分許，在南庄鄉田美村獅山加油站前為警查獲，
    並扣得上開機車及號牌（已發還）。再於九十一年二月九日十五時許，己○○搭
    乘乙○○所騎之機車，行經三灣鄉三灣村三灣大橋河堤處，見甲○○所有之牌照
    號碼Ｗ４－八四三三號自用小客車停放該處，竟另行萌生為自己不法所有之意圖
    ，囑乙○○在旁等候，單獨持石頭砸破該車窗，足以生損害於甲○○，並竊取車
    內錄音帶二捲，得手未及離去之際，為警當場查獲，並扣得錄音帶二捲（已發還
    ）。
二、案經甲○○訴由苗栗縣警察局頭份分局移送臺灣苗栗地方法院檢察署檢察官偵查
    起訴。
    理  由
一、訊據被告己○○對右揭先後二件竊盜犯行均坦承不諱，核與告訴人甲○○於警訊
    中指訴被害情節及被害人辛○○於警訊時供述機車確屬失竊等情相符，且有贓物
    認領保管單二紙、車輛竊盜車牌失竊資料個別查詢報表一紙暨車輛受損照片一幀
    等附卷可稽。雖被告復稱：伊於上述時地持石頭敲破汽車車窗而竊取車內之錄音
    帶二捲之際，乙○○不僅在場且係知情等語。惟查，被告於警訊及偵查時均一再
    供述乙○○並不知情等語（參見九十一年度偵字第七三九號偵卷第十頁、第二三
    頁），核與乙○○於警訊時供述情節相符，是其於本院審理時翻異前詞，已有可
    疑；又參以被告於本院審理時自承係因乙○○事後在外亂說，致伊心理不平衡，
    才供出乙○○知情等語，益徵其係挾怨報復之詞，而不足採信。是本件事證明確
    ，被告犯行洵堪認定。
二、核被告所為，係犯刑法第三百二十條第一項之竊盜罪、第三百五十四條之毀棄損
    壞罪。被告上述第二次竊盜犯行與毀棄損壞犯行間，具有方法、結果之牽連關係
    ，為牽連犯，應依刑法第五十五條從一重論以竊盜罪。被告前後二次之竊盜犯行
    ，雖其時間緊接，且基本構成要件相同，惟被告第二次犯行，係臨時起意所為，
    業據被告自承在卷，是該二竊盜罪仍應予分論併罰。被告前因竊盜案件，經法院
    判處有期徒刑六月確定，甫於九十年五月二日執行完畢，此有臺灣苗栗地方法院
    檢察署刑案資料查註紀錄表在卷可佐，其於執行完畢後五年內再犯本件有期徒刑
    以上之罪，為累犯，應依刑法第四十七條加重其刑。爰審酌被告前有竊盜之犯罪
    紀錄，復犯本件竊盜罪，足徵其惡性非淺，暨其犯罪之動機、目的、手段，犯罪
    所生之危害及犯罪後之態度等一切情狀，分別量處如主文所示之刑，並定其應執
    行之刑。
三、移送併辦意旨另以：被告於九十一年二月七日十六時許，在三灣鄉三灣村三和大
    橋下產業道路，以石頭敲破庚○○所有自小客車車窗，竊取車內現金新台幣六十
    元、高速公路回數票二張，因認被告涉犯刑法第三百二十條第一項之竊盜罪嫌云
    云。訊據被告堅決否認有上述竊盜犯行，辯稱：回數票係綽號「阿弟」之人所給
    ，因於前開竊盜案件為警查獲時，身上帶有該二張回數票，警察遂向伊誆稱：該
    回數票均有記錄，一查即可知係別人所失竊，伊於警訊時始自白竊取該回數票等
    語。經查，被害人庚○○於本院審理時供陳：伊於上述時地失竊車內之回數票、
    相機、股票護照等多項物品，而伊平日大都於北二高龍潭收費站購買回數票，並
    未於中山高楊梅收費站購買等語，惟自被告身上起出之回數票係中山高速公路楊
    梅收費站所售出乙節，有該二張回數票影本在卷可按，且依警方所提之本件起贓
    照片顯示，被告係於河床處竊得，而非自汽車內甚明，上開情節亦據證人即查獲
    警員丙○○、戊○○於本院審理時結證屬實。綜上，足徵自被告身上起出之回數
    票並非被害人庚○○所有且已失竊之物甚明；被告固持有回數票，惟因該回數票
    或可自收費站、郵局等多處購得或由他人處取得，且並無積極證據足資證明該回
    數票確係被告所竊，是此部分犯罪，即屬不能證明。惟因公訴人認此部分與前開
    起訴並經論罪科刑部分為裁判上之一罪，而請求併案審理，惟此部分犯罪既屬不
    能證明，即與上述起訴部分，並非裁判上一罪，復未經起訴，本院自無從併為審
    判，應退還臺灣苗栗地方法院檢察署，由其另為適法之處理。
據上論斷，應依刑事訴訟法第二百九十九條第一項前段，刑法第三百二十條第一項、
第三百五十四條、第五十五條、第四十七條、第五十一條第五款，罰金罰鍰提高標準
條例第一條前段，判決如主文。
本案經檢察官黃智炫到庭執行職務。
中      華      民      國    九十一    年      九      月    二十四    日
                                    臺灣苗栗地方法院刑事第二庭
                                        法  官  林  燦  都
右正本證明與原本無異。
如不服本判決，應於送達後十日內向本院提出上訴狀（須附繕本），上訴於臺灣高等
法院臺中分院。
                                        書記官  陳  建  分
中      華      民      國    九十一    年      九      月    二十四    日
附錄論罪科刑法條
刑法第三百二十條第一項
意圖為自己或第三人不法之所有，而竊取他人之動產者，為竊盜罪，處五年以下有期
徒刑、拘役或五百元以下罰金。
刑法第三百五十四條
毀棄、損壞前二條以外之他人之物或致令不堪用，足以生損害於公眾或他人者，處二
年以下有期徒刑、拘役或五百元以下罰金。
